【裁判字號】    99,上易,2530
【裁判日期】    991122
【裁判案由】    竊盜
【裁判全文】
臺灣高等法院刑事判決                99年度上易字第2530號
上  訴  人
即  被  告  張清富
上列上訴人因竊盜案件，不服臺灣板橋地方法院99年度易字第
2305號，中華民國99年9月9日第一審判決（起訴案號：臺灣板橋
地方法院檢察署99年度偵字第18564號），提起上訴，本院判決
如下：
    主  文
上訴駁回。
    理  由
一、依刑事訴訟法第350條、第361條、第362條、第367條規定，
    不服地方法院之第一審判決而上訴者，須提出上訴書狀，並
    應敘述具體理由，為上訴必備之程式；其所提出之書狀未敘
    述上訴理由，或僅曾以言詞陳述上訴理由者，均應於上訴期
    間屆滿後20日內補提理由書於第一審法院。第一審法院經形
    式審查，認逾期未補提上訴理由者，應定期間先命補正；逾
    期未補正者，為上訴不合法律上之程式，應以裁定駁回。倘
    已提出上訴理由，但所提非屬具體理由者，則由第二審法院
    以上訴不合法律上之程式，判決駁回。而所謂具體理由，必
    係依據卷內既有訴訟資料或提出新事證，指摘或表明第一審
    判決有何採證認事、用法或量刑等足以影響判決本旨之不當
    或違法，而構成應予撤銷之具體事由，始克當之（例如：依
    憑證據法則具體指出所採證據何以不具證據能力，或依憑卷
    證資料，明確指出所為證據證明力之判斷如何違背經驗、論
    理法則）；倘僅泛言原判決認定事實錯誤、違背法令、量刑
    失之過重或輕縱，而未依上揭意旨指出具體事由，或形式上
    雖已指出具體事由，然該事由縱使屬實，亦不足以認為原判
    決有何不當或違法者（例如：對不具有調查必要性之證據，
    法院未依聲請調查亦未說明理由，或援用證據不當，但除去
    該證據仍應為同一事實之認定），皆難謂係具體理由，俾與
    第二審上訴制度旨在請求第二審法院撤銷、變更第一審不當
    或違法之判決，以實現個案救濟之立法目的相契合，並節制
    濫行上訴，最高法院97年度台上字第892號判決意旨參照。
二、本件上訴人即被告張清富不服原審判決，於民國99年9月23
    日具狀提起第二審上訴，惟其僅於上訴狀中載明本件所攜帶
    之切割機，實際運用時行動笨拙，根本不利於作為兇器，且
    犯案時間完全避開第三人，顯見並無以之攻擊他人為目的；
    又原審雖已斟酌被告之犯罪動機及事後態度，量刑仍屬過重
    云云。按刑法之攜帶兇器竊盜罪，係以行為人攜帶兇器為其
    加重條件，此所謂兇器，種類並無限制，凡客觀上足對人之
    生命、身體、安全構成威脅，具有危險性之兇器均屬之，且
    祇須行竊時攜帶此種具有危險性之兇器為已足，並不以攜帶
    之初有行兇之意圖為必要（最高法院79年臺上字第5253號判
    例參照），查本件被告所持切割機係金屬材質，質地堅硬，
    客觀上足以傷害人之生命、身體而對安全構成威脅，顯係具
    有危險性之器械，揆諸前揭意旨，不問被告有無利用該切割
    器竊盜之意圖，均符合加重條件。次按量刑之輕重，係實體
    法上賦予法院得為自由裁量之事項，倘其未有逾越法律所規
    定之範圍，或濫用其權限，即不得任意指摘為違法，而本件
    原審既已就被告之各種犯罪情狀加以審酌，且在適法範圍內
    行使裁量權，並無量刑違法或不當之情形。是被告上訴意旨
    所指均不足以認為原判決有何不當或違法，揆諸首揭規定，
    其上訴自屬不合法律上之程式，應予駁回，並不經言詞辯論
    為之。
三、應依刑事訴訟法第367條前段、第372條，判決如主文。
中    華    民    國    99    年    11    月    22    日
                  刑事第十二庭審判長法  官  蔡永昌
                                    法  官  蔡新毅
                                    法  官  蘇隆惠
以上正本證明與原本無異。
不得上訴。
                                    書記官  楊妙恩
中    華    民    國    99    年    11    月    23    日

司法院資訊處製作；財團法人民間司法改革基金會備份。
